臺灣基隆地方法院民事裁定
111年度司繼字第693號
聲  請  人  財政部國有財產署北區分署

法定代理人  郭曉蓉  
代  理  人  陳貞樺  


上列聲請人聲請終結遺產管理人職務事件，本院裁定如下：
    主  文
聲請駁回。
    理  由
一、按遺產管理人之職務為：（一）編製遺產清冊。（二）為保
    存遺產必要之處置。（三）聲請法院依公示催告程序，限定
    一年以上之期間，公告被繼承人之債權人及受遺贈人，命其
    於該期間內報明債權及為願受遺贈與否之聲明，被繼承人之
    債權人及受遺贈人為管理人所已知者，應分別通知之。（四
    ）清償債權或交付遺贈物。（五）有繼承人承認繼承或遺產
    歸屬國庫時，為遺產之移交。民法第1179條定有明文。次按
    法院選任之遺產管理人於職務執行完畢後，應向法院陳報處
    理遺產之狀況並提出有關文件，家事事件法第140條亦有明
    定。
二、本件聲請意旨略以：聲請人前經本院以106年度司繼字第75
    號民事裁定選任為被繼承人鍾進臺之遺產管理人，並已依本
    院106年度司家催字第23號民事裁定對被繼承人鍾進臺之債
    權人、受遺贈人行公示催告程序。聲請人於代管期間接管被
    繼承人鍾進臺之存款，及所遺基隆市○○區○○段○○○○段000000
    地號土地及其上2882建號建物，另聲請人已函請債權人聲請
    就上開不動產為強制執行。因聲請人擔任遺產管理人迄今已
    逾5年，依情難再有其他作為，為此聲請終結遺產管理人職
    務等語。
三、查聲請人主張之事實，固據其提出本院106年度司繼字第75
    號民事裁定、106年度司家催字第23號民事裁定、刊登報紙
    、財政部北區國稅局遺產稅免稅證明書、合作金庫商業銀行
    中山分行等金融機構函文、土地建物查詢資料、債權人民事
    陳報狀及強制執行聲請狀等件（均影本）為證，然遺產管理
    人之職務為繼承人承認繼承時移交遺產、通知或催告債權人
    及受遺贈人報明債權及為願受遺贈與否之聲明、編製遺產清
    冊、為保存遺產必要之處置、清償債權或交付遺贈物及遺產
    歸屬國庫時為遺產之移交等遺產清算事務，是遺產管理人必
    須完成上開遺產清算事務、依前開家事事件法規定向法院陳
    報處理遺產狀況並提出相關文件後，始得聲請終結遺產管理
    人職務。惟查，據聲請人所提上開資料所示，被繼承人名下
    尚有基隆市○○區○○段○○○○段000000地號土地及其上2882建號
    建物之遺產未處理完畢，揆諸首揭說明，尚難認聲請人業已
    執行完畢民法第1179條規定之遺產管理人職務。從而，本件
    聲請人尚未完竣管理遺產職務前即聲請終結遺產管理人職務
    ，與法未合，應予駁回。爰裁定如主文。
四、如不服本裁定，須於裁定送達後10日內，以書狀向本院提出
    抗告狀，並繳納抗告費新臺幣1,000元。　
中　　華　　民　　國　　111 　年　　10　　月　　31　　日
                  民事庭司法事務官  陳亭禎